【裁判字號】    89,訴緝,40
【裁判日期】    890828
【裁判案由】    傷害
【裁判全文】
臺灣臺南地方法院刑事判決                          八十九年度訴緝字第四號
    公  訴  人  臺灣台南地方法院檢察署檢察官
    被      告  甲○○
右列被告因傷害案件，經檢察官提起公訴 (八十年度偵字第七四四六號)，本院判決
如左：
    主  文
甲○○傷害直系血親尊親屬之身體，累犯，處有期徒刑陸月。
    事  實
一、甲○○於民國（下同）七十七年曾因竊盜罪判處有期徒刑六月，於七十八年間經
    本院判決減為有期徒刑三月，甫於七十八年十一月九日執行完畢，猶不知悔改，
    復基於傷害之犯意，於八十年八月初某日（約八月三日）淩晨五時許，在台南縣
    玉井鄉望明村望明一一二號之一門前，持木棍（未扣案）毆打其父吳錦源，致吳
    錦源因而受有右顴骨處紫血腫、左上肢紫色瘀血、左大腿外側十乘五公分紫色瘀
    血、右膝處擦傷等傷。
二、案經吳錦源訴請台灣台南地方法院檢察署檢察官偵查起訴。
    理  由
一、訊之被告矢口否認有右揭傷害犯行，辯稱：其父親的傷是中風跌倒造成的，其父
    親係由其母指使而對伊提出傷害告訴云云。惟查右揭事實，業據被害人即被告之
    父親吳錦源於偵查中指訴甚詳，且有台灣台南地方法院檢察署八十年八月十日（
    八○）英醫字第一一八號驗傷診斷書一紙在卷可稽。被告與被害人吳錦源係父子
    關係，衡情應無誣指之理由。且被告亦無法說明其母何以指使其父向被告提出傷
    害告訴之理由，被告空言指稱，其母係因伊好玩不喜工作而指使其父對伊提出告
    訴，更難令人信服。是被告所辯，要不足採。綜上所述，被告傷害直系血親尊親
    屬犯行，事證明確，堪以認定。
二、核被告所為，係犯刑法第二百八十條傷害直系血親尊親屬罪名，應依法加重其刑
    。又被告於七十七年間曾犯有竊盜罪經判處有期徒刑六月，於七十八年經本院判
    決減刑為三月確定，於七十八年十一月九日執行完畢，有台灣高等法院被告全國
    前案紀錄表乙份在卷可憑。被告於五年以內再犯本件有期徒刑以上之罪，為累犯
    ，應依法遞加其刑。爰審酌被告品行及犯罪之動機、手段暨犯後態度等一切情狀
    ，量處如主文所示之刑，以資懲儆。本件公訴人請求對被告量處有期徒刑二年，
    惟本院審酌被告之父即被害人吳錦源已去世，且本件案發迄今已事隔九年有餘，
    被告均未再有不良行為，本院認予被告量處如主文所示之刑，已足以使被告改過
    自新，併此敘明。至被告持以毆打其父之木棍未扣案，且無證據證明係被告所有
    ，核與刑法第三十八條之沒收要件不合，爰不予宣告沒收。
據上論斷，應依刑事訴訟法第二百九十九條第一項前段，刑法第二百八十條、第二百
七十七條、第四十七條，罰金罰鍰提高標準條例第一條前段，判決如主文。
本案經檢察官張益昌到庭執行職務。
中      華      民      國八十九      年      八    月    廿八    日
                                  臺灣臺南地方法院刑事第三庭
                                          法  官  董武全
右正本證明與原本無異。
如不服本判決，應於判決送達後十日內，向本院提出上訴狀。
                                          書記官  黃弘儀
中      華      民      國      八十九      年      八    月    廿八    日
附錄本件論罪科刑法條全文
刑法第二百七十七條
傷害人之身體或健康者，處三年以下有期徒刑、拘役或一千元以下罰金。
犯前項之罪因而致人於死者，處無期徒刑或七年以上有期徒刑；致重傷者，處三年以
上十年以下有期徒刑。
刑法第二百八十條對於直系血親尊親屬，犯第二百七十七條或第二百七十八條之罪者
，加重其刑至二分之一。


司法院資訊處製作；財團法人民間司法改革基金會備份。
